臺灣橋頭地方法院民事裁定
111年度聲字第115號
聲  請  人  財團法人法律扶助基金會

法定代理人  陳碧玉  
代  理  人  許世傑  

相  對  人  楊朝富    住台東縣○○鄉○○村○○路○段000                        號

上列當事人間請求回饋金准予強制執行事件，本院裁定如下：
    主  文
聲請駁回。   
    理  由
 一、聲請意旨略以：相對人為聲請人橋頭分會之受扶助人，其
     與第三人楊麗燕間偽造文書案件，經聲請人准予刑事偵查
     中告訴代理，案件申請編號為0000000-V-004 ，上開扶助
     事件經橋頭地方檢察署110年度調偵字第239號不起訴處分
     確定在案，相對人因此取得調解金額新臺幣（下同）依1,9
     50,401元。嗣聲請人橋頭分會進行結算審查，通知相對人
     應繳納回饋金23,000 元，並於民國111 年5月11日書面催
     告相對人於收受送達後14日內繳納回饋金，惟遭3次招領退
     回，相對人迄未給付。爰依法律扶助法第35條第1 項規定
     ，聲請就相對人應給付聲請人回饋金23,000元，及自111年
     9 月30日起至清償日止，按年息5%計算之利息，准予強制
     執行等語。
二、按因法律扶助所取得之標的具財產價值，且其財產價值達一
    定標準者，分會經審查得請求受扶助人負擔酬金及必要費用
    之全部或一部為回饋金；受扶助人應依分會書面通知之期限
    及額度，給付應分擔之酬金及必要費用或回饋金；受扶助人
    不依第20條第4 項、第21條第3 項或第33條第1 項返還酬金
    及必要費用，未提出覆議或提出覆議經駁回者，基金會或分
    會除認強制執行無實益外，得提出相關證明文件，聲請法院
    裁定強制執行；於聲請法院強制執行時，免徵執行費，法律
    扶助法第32條第1 項、第33條、第35條第1 項分別定有明文
    。次按受扶助人因法律扶助所取得之標的具有財產價值，且
    取得之標的價值合計超過律師酬金及其他必要費用100萬元
    以上者，應回饋全部之律師酬金及必要費用作為回饋金，財
    團法人法律扶助基金會受扶助人繳納回饋金標準第4條第1項
    第1款復規定甚明。
三、經查，聲請人主張之上開事實，固據提出與所述相符之高雄
    市○○區○○○○○000○○○○○○000號調解書（下稱系爭調解書）、
    聲請人橋頭分會111年5月11日回饋金結算審查表、回饋金審
    查決定通知書及回饋金催告函各1份、寄送信封3份等為證。
    惟觀之聲請人提出之送達文件及寄送信封所示，其寄送予相
    對人之催告函，係3次均以招領逾期為理由，而分別於111年
    6月9日、同年7月6日、同年9月13日退件，而其寄送之地址
    為「雲林縣○○鄉○○○路00巷0弄00號」（2次，下稱雲林縣地
    址）、「高雄市○○區○○里○○街000巷00號」（1次，下稱楠梓
    區地址），然依相對人戶籍資料，相對人已於110年4月9日
    已遷籍至「台東縣○○鄉○○村○○路○段000號（台東○○○○○○○○鹿
    野辦公室）」，110年4月9日之前，其戶籍地係「台東縣○○
    鄉○○村○○路000號」，而上開雲林縣地址僅曾出現在系爭調
    解書上，並未見相對人曾以其為戶籍或居住在該地之證明，
    亦無其他證明足以佐證相對人仍居住在現上開地址，而楠梓
    區地址曾經在108年9月23日之前經相對人登記為戶籍地，惟
    早在108年9月23日之後，相對人即已遷出，是同未見相對人
    仍以上開雲林縣地址、楠梓區地址為住居所之證明，亦未見
    聲請人有另向該戶籍址為送達之佐證。是本件審查決定通知
    書、催告函難認有合法送達於相對人，自不生通知及催告之
    效力，相對人即便未於上開文件所記載之期間如數繳納回饋
    金，亦難認其有屢經通知後仍不履行義務之情形。從而，本
    件聲請人就其決定相對人應付之回饋金23,000元及遲延利息
    聲請裁定准予強制執行，不應准許，應予駁回。
四、依法律扶助法第35條第1 項規定，裁定如主文。
中　　華　　民　　國　　111 　年　　11 　　月　　3　　日
                  民事第一庭   法  官  張琬如
以上正本係照原本作成。
如對本裁定抗告須於裁定送達後10日內向本院提出抗告狀，並繳
納裁判費新臺幣1,000元。
中　　華　　民　　國　　111 　年　　11　　月　　3 　　日
                                書記官 陳儀庭